臺灣南投地方法院刑事判決　
111年度易字第202號
公  訴  人  臺灣南投地方檢察署檢察官 
被      告  王亮凱


上列被告因妨害公務案件，經檢察官提起公訴（109年度偵字第5
531號），被告於本院準備程序中就被訴事實為有罪之陳述，經
告以簡式審判程序之旨，並聽取當事人之意見後，本院裁定依簡
式審判程序，判決如下：
    主      文
王亮凱犯妨害公務執行罪，處有期徒刑參月，如易科罰金，以新
臺幣壹仟元折算壹日。緩刑貳年，並應於本判決確定之日起陸個
月內，向公庫支付新臺幣貳萬元。
    事實及理由
一、犯罪事實：王亮凱在南投縣○○市○○路000號旁「吉富市」工
    地工作；陳嘉宏係內政部移民署中區事務大隊南投縣專勤隊
    (下稱南投專勤隊)分隊長。陳嘉宏與南投專勤隊科員陳昭瑜
    、林在文及南投縣政府警察局南投分局半山派出所巡佐紀雯
    心於民國109年11月24日9時35分許，至上址工地內執行非法
    移工查緝勤務，王亮凱明知陳嘉宏為依法執行職務之公務員
    ，竟基於妨害公務、侮辱公務員之犯意，以手捉住陳嘉宏手
    臂，妨害陳嘉宏執行公務，又當場以台語「幹你娘」、「你
    娘雞掰」等語辱罵陳嘉宏(公然侮辱部分，未據告訴)，再拉
    扯陳嘉宏衣領領口、徒手毆打陳嘉宏，致陳嘉宏受有頸部開
    放性傷口、前胸壁開放性傷口及身體局部腫脹、腫塊及小腫
    塊等傷害(傷害部分業經撤回告訴，另經檢察官為不起訴處
    分)，以此方式妨害陳嘉宏依法執行職務，並當場侮辱陳嘉
    宏。嗣經警方據報到場，旋為警以現行犯逮捕。
二、證據名稱：
  ㈠被告王亮凱於本院準備程序及審理時之自白。
　㈡證人即告訴人陳嘉宏於警詢時之指述。
　㈢南投縣政府警察局南投分局半山派出所職務報告、內政部移
    民署中區事務大隊南投縣專勤隊執行查察營業(工作)處所紀
    錄表、臺灣南投地方檢察署檢察官之勘驗筆錄、衛生福利部
    南投醫院診斷證明書、現場錄音譯文、現場照片及蒐證照片
    。 
三、被告行為後，刑法第135條於110年1月20日修正，並於110年
    1月22日生效施行。110年1月20日修正後，將上開條文之法
    定刑由修正前之「3年以下有期徒刑、拘役或9千元以下罰金
    」提高為「3年以下有期徒刑、拘役或30萬元以下罰金」，
    另增列同條第3項、第4項，就駕駛動力交通工具、攜帶兇器
    或其他危險物品之妨害公務行為加重處罰，另就妨害公務因
    而致公務員於死或重傷之加重結果犯明文加以處罰。刑法第
    140條亦於111年1月12日經總統以華總一義字第11100001931
    號令修正公布，自110年1月14日起施行，修正前刑法第140
    條第1項規定：「於公務員依法執行職務時，當場侮辱或對
    於其依法執行之職務公然侮辱者，處6月以下有期徒刑、拘
    役或3千元以下罰金。」修正後規定：「於公務員依法執行
    職務時，當場侮辱或對於其依法執行之職務公然侮辱者，處
    1年以下有期徒刑、拘役或10萬元以下罰金。」經比較新舊
    法結果，修正後之法條規定，對被告並非有利，故本案應適
    用被告行為時即修正前刑法第135條第1項及修正前刑法第14
    0條第1項之規定論處。是核被告所為，係犯修正前刑法第13
    5條第1項之妨害公務執行罪及修正前刑法第140條第1項之侮
    辱公務員罪。又被告所為妨害公務執行及侮辱公務員之犯行
    ，係基於同一意思決定所為，屬同一事實歷程下之行為、具
    局部同一性，依一般社會通念，無從予以切割而為評價，是
    其上開所為應屬一行為，而被告以一行為觸犯上開2罪名，
    為想像競合犯，應依刑法第55條前段之規定，從較重之修正
    前刑法第135條第1項之妨害公務執行罪處斷。
四、本院審酌：被告未能尊重公務員依法執行職務，竟以言語辱
    罵在場執行職務之公務員，並施以強暴行為，藐視國家公務
    員公權力之正當執行，所為實有不該；並考量被告犯後坦承
    犯行，且有多次至南投專勤隊致歉，此據告訴人陳述在卷(
    本院卷第56頁)，足認被告已有積極修補之具體作為，犯後
    態度尚稱良好；兼衡其犯罪之動機、手段、犯罪情節，暨自
    陳高中畢業之智識程度，經濟狀況小康，從事營造業，需要
    扶養父母親還有4個小孩支家庭生活經濟狀況(本院卷第64頁
    )等一切量刑事項，量處如主文所示之刑，並諭知易科罰金
    之折算標準。
五、被告前未曾因故意犯罪受有期徒刑以上刑之宣告，有臺灣高
    等法院被告前案紀錄表在卷，此次因一時失慮，致罹刑章，
    惟事後業已坦承犯行，且多次至南投專勤隊致歉，業如前述
    ，告訴人並於本院審理時表示希望法院從輕量刑並給予被告
    緩刑之機會等語(本院卷第63頁)，是本院認被告經此科刑教
    訓，當知所警惕，信無再犯之虞，認對其所宣告之刑，以暫
    不執行為適當，依刑法第74條第1項第1款規定併予宣告緩刑
    2年。又為達使被告深切反省之目的，並加強約束其行為，
    本院認有賦與一定負擔之必要，依刑法第74條第2項第4款之
    規定，命被告應於本判決確定後6個月內向公庫支付新臺幣
    貳萬元，期能促其知所警惕，確實記取本次觸法之教訓，以
    啟自新。倘被告未能依執行檢察官指揮向公庫支付上開金額
    ，且情節重大，檢察官得聲請法院撤銷其緩刑之宣告。
六、依刑事訴訟法第273條之1、第299條第1項前段、第310條之2
    、第454條，判決如主文。
七、如不服本件判決，得自收受送達之日起20日內，向本院提起
    上訴狀（須附繕本）。
本案經檢察官陳豐勳提起公訴，檢察官林孟賢到庭執行職務。
中　　華　　民　　國　　111 　年　　11　　月　 　1　　日
                        刑事第三庭  法  官    顏紫安
以上正本與原本無異。
如不服本判決應於收受送達後20日內向本院提出上訴書狀，並應
敘述具體理由；其未敘述上訴理由者，應於上訴期間屆滿後20日
內向本院補提理由書（均須按他造當事人之人數附繕本）「切勿
逕送上級法院」。
告訴人或被害人如對於本判決不服者，應具備理由請求檢察官上
訴，其上訴期間之計算係以檢察官收受判決正本之日期為準。
                                    書記官    劉芳竺
中　　華　　民　　國　　111 　年　　11　　月　　2 　　日
附錄本判決論罪科刑法條：
修正前刑法第135條第1項：
對於公務員依法執行職務時，施強暴脅迫者，處3 年以下有期徒
刑、拘役或9千元以下罰金。 
修正前刑法第140條：
於公務員依法執行職務時，當場侮辱或對於其依法執行之職務公
然侮辱者，處6月以下有期徒刑、拘役或3千元以下罰金。
對於公署公然侮辱者，亦同。